【裁判字號】    97,訴,570
【裁判日期】    980922
【裁判案由】    毒品危害防制條例等
【裁判全文】
臺灣宜蘭地方法院刑事判決               97年度訴字第570號
公  訴  人  臺灣宜蘭地方法院檢察署檢察官
被      告  甲○○
                    （現於臺灣宜蘭監獄執行中）
選任辯護人  余鑑昌律師
被      告  丁○○
選任辯護人  林正欣律師
上列被告因毒品危害防制條例等案件，經檢察官提起公訴（96年
度偵字第3097號、97年度偵緝字第52號），本院判決如下：
    主  文
甲○○販賣第一級毒品，共拾壹罪，均為累犯，各處有期徒刑拾
陸年，未扣案之含門號0000000000號SIM卡之行動電話壹具沒收
，如不能沒收時，追徵其價額或以其財產抵償之，販賣第一級毒
品所得新台幣各為伍仟元壹次、新台幣壹仟元拾次各予沒收，如
全部或一部不能沒收時，以其財產抵償之；又連續販賣第二級毒
品，累犯，處有期徒刑肆年，未扣案之含門號0000000000號SIM
卡之行動電話壹具沒收，如不能沒收時，追徵其價額或以其財產
抵償之，販賣第二級毒品所得新台幣壹萬肆仟元均沒收，如全部
或一部不能沒收時，以其財產抵償之；又販賣第二級毒品，共參
罪，均為累犯，各處有期徒刑參年捌月，未扣案之含門號000000
0000號SIM卡之行動電話壹具沒收，如不能沒收時，追徵其價額
或以其財產抵償之，販賣第二級毒品新台幣各為貳仟元參次各予
沒收，如全部或一部不能沒收時，以其財產抵償之；又明知為禁
藥而轉讓，累犯，處有期徒刑捌月。應執行有期徒刑貳拾年，未
扣案之含門號0000000000號SIM卡之行動電話壹具沒收，如不能
沒收時，追徵其價額或以其財產抵償之，販賣第一、二毒品所得
新台幣參萬伍仟元均沒收，如全部或一部不能沒收時，以其財產
抵償之。
丁○○連續販賣第二級毒品，處有期徒刑參年拾月，扣案之含門
號0000000000號SIM卡之行動電話壹具及販賣第二級毒品所得新
台幣陸仟伍佰元均沒收，販賣第二級毒品所得如全部或一部不能
沒收時，以其財產抵償之；又販賣第二級毒品，共陸罪，各處有
期徒刑參年陸月，扣案之甲基安非他命毛重零點參貳柒公克沒收
銷燬之，扣案之含門號0000000000號SIM卡之行動電話壹具及販
賣第二級毒品所得各為壹仟元陸次各予沒收，販賣第二級毒品所
得如全部或一部不能沒收時，以其財產抵償之。應執行有期徒刑
柒年貳月，扣案之甲基安非他命毛重零點參貳柒公克沒收銷燬之
，扣案之含門號0000000000號SIM卡之行動電話壹具及販賣第二
級毒品所得新台幣壹萬貳仟伍佰元均沒收，販賣第二級毒品所得
如全部或一部不能沒收時，以其財產抵償之。
甲○○其餘被訴販賣第二級毒品無罪。
丁○○其餘被訴販賣第一級毒品、販賣第二級毒品部分均無罪。
    犯 罪 事 實
一、甲○○於民國94年間因贓物案件，經本院以94年度易字第19
    號判處有期徒刑3月確定，於94年7月11日易科罰金執行完畢
    ，詎仍不知悔改，竟意圖營利，基於販賣第一級毒品海洛因
    之犯意，於如附表一所示之時間、地點，以如附表一所示之
    方式，分別販賣如附表一所示價格之海洛因與辛○○11次，
    合計販賣所得新台幣（下同）15,000元。
二、甲○○復意圖營利，基於販賣第二級毒品甲基安非他命之概
    括犯意，於如附表二編號1、附表三所示之時間、地點，以
    如附表二編號1、附表三之方式，連續販賣如附表二編號1、
    附表三所示交易價格之甲基安非他命與己○○1次、丙○○5
    次，合計販賣所得14,000元。
三、甲○○復意圖營利，基於販賣第二級毒品甲基安非他命之犯
    意，於如附表二編號2、附表四所示之時間、地點，以附表
    二編號2、附表四所示之方式，分別販賣如附表二編號2、附
    表四所示交易價格之甲基安非他命與己○○1次、戊○○2次
    ，合計販賣所得為6,000元。
四、甲○○另基於無償轉讓第二級毒品甲基安非他命之犯意，95
    年7月10日下午7時許，在宜蘭縣冬山鄉「夏威夷公寓」住處
    ，無償轉讓少量之甲基安非他命予庚○○施用1次。
五、丁○○意圖營利，基於第二級毒品甲基安非他命之概括犯意
    ，於如附表五編號1所示之時間、地點，連續販賣附表五編
    號1所示交易價格之甲基安非他命與乙○○8次，合計販賣所
    得6,500元。
六、丁○○復意圖營利，基於販賣甲基安非他命之犯意，於如附
    表五編號2所示之時間、地點，以附表五編號2所示方式，分
    別販賣如附表五編號2所示交易價格之甲基安非他命與乙○○6次，合計販賣所得為6,000元。
七、案經宜蘭縣政府警察局報請台灣宜蘭地方法院檢察署檢察官
    偵查起訴。
    理  由
壹、程序部分
一、被告甲○○否認其於警訊及偵查中自白之真實性，辯稱：「
    我在警訊中，警察騙我說丁○○都被收押了，也承認了，叫
    我也承認，我就想之前就有一條販賣，應該會合併，我就在
    警訊承認了。在偵查中，我有跟檢察官說出實情，並否認犯
    行，檢察官說如果不承認的話，會把我判重一點，我就承認
    了。」
二、經查：
（一）被告為三十而立之年，精神狀況正常，具有相當社會經驗
      。則其對於自承販賣毒品犯行之後果，理應知之甚明。且
      被告自承因認之前就有一條販賣，應該會合併，乃承認犯
      行等語，顯見被告應有分析自身利害之能力。是被告應不
      至因警察稱丁○○承認為自己販賣毒品，即自行為不實之
      對自己不利之自白。
（二）況且，丁○○於警訊確有承認自己之犯行，並稱幫被告甲○○送毒品等情，警方告知被告甲○○此事，亦無詐欺取
      供之情事。
（三）又經本院勘驗偵訊光碟之結果，96年度偵字第13097號卷
      第185頁訊問筆錄內容與光碟播放內容大致相符，第186頁
      第1行到第14行訊問筆錄內容，亦與光碟播放內容大致相
      符。檢察官為第186頁第14行訊問內容後，固向被告告稱
      ：「你販毒這件事情，不止一個人指證你，你現在狡辯也
      沒有用，那些證人都已經具結了，你要不要考慮承認，我
      們有通訊監察譯文，然後也有證人的證言，你這樣子狡辯
      對你來講會比較有利嗎？那如果你真的沒有販毒人家為什
      麼要指證你，跟你又無冤無仇，而且不止一個人說你有在
      賣毒品，那你說別人是會誣賴你嗎？今天如果說只有一個
      人指證你在賣毒品，那可能我們還是要研究，但是不止一
      個人啊！（被告查看通聯譯文紀錄，未為回答。）你在警
      局都有看過了吧！剛才做筆錄的時候沒有讓你看嗎？而且
      你坦承跟不坦承，關係到你犯後態度的問題，你一直否認
      的話，犯後態度不佳，我會求處重刑。但是如果你坦承，
      那其實你的犯罪所得也不多，那我會幫你求量處輕刑，你
      自己好好的考慮，當然這個是你的權利，你要怎麼答辯那
      個都是你的權利，你自己好好的想清楚。（被告查看通聯
      譯文紀錄，未為回答。）你的電話被人家聽到了這麼久，
      裡面的東西都這麼的具體你現在否認有什麼意義。」被告
      則回答：「這些電話有些不是我的」等語，有勘驗筆錄在
      卷可查。則依檢察官所告知之內容，僅係使被告知悉對其
      不利之證述，並告知其坦承犯行與否對量刑所生之影響。
      而被告犯行態度原即為科刑時審酌事項之一，檢察官就科
      刑範圍表示意見，亦為法之所許，是檢察官所為上開陳述
      ，並無何施用詐術或脅迫利誘等或以其他不正之方法取供
      ，被告甲○○上開辯解，不足採信。其於警訊及偵查中之
      自白應認有證據能力。
貳、實體部分
甲、有罪部分
一、被告甲○○固坦承有販賣海洛因與辛○○、販賣甲基安非他
    命與己○○2次、丙○○3次、戊○○3次等情，惟矢口否認
    轉讓甲基安非他命與庚○○，且對販賣辛○○海洛因及販賣
    己○○、丙○○及戊○○甲基安非他命之時間及次數亦有爭
    執，辯稱販賣海洛因與辛○○之時間在95年4、5月份、販賣
    甲基安非他命之時間在95年5月至6月間，95年7月後即未再
    販賣海洛因及甲基安非他命；不知庚○○在伊家中施用甲基
    安非他命云云。經查：
（一）關於被告甲○○販賣海洛因與辛○○部分，證人辛○○於
      偵查結證證稱：自95年4月起至95年8月5日為止，向被告
      甲○○購買海洛因，約四、五十次，伊一天用2、3次或3
      、4 次左右，每次買的金額都不一定，最低是1,000元，
      最高是5,000元，交易的地點都在被告甲○○在冬山河的
      夏威夷公寓外面，只有買海洛因，沒有買安非他命等語（
      96年度偵字第3097卷第88至89頁）。於本院審理時則證稱
      ：在95年4、5月間有向被告甲○○購買海洛因及安非他命
      ，共10幾次，通訊監察譯文是伊與被告甲○○之對話，電
      話打完後，有些沒有交易成功。其中被告甲○○約拿2次
      安非他命給伊。偵查中陳述四、五十次，是意識不清所為
      之陳述，買賣次數沒有那麼多，應該是十幾次等語（本院
      卷二第179至190頁）。證人辛○○就買賣之次數，及買賣
      毒品之種類，前後供述並不一致。惟查，依被告甲○○與
      證人辛○○之通訊監察譯文觀之，2人於95年7月4日下午2
      時25分（警卷第7頁背面）、95年7月7日上午3時25分、下
      午12時4分（警卷第10頁）、95年7月10日下午12時4分（
      警卷第13頁背面）、95年7月12日下午12時2分、12時22分
      （警卷第15頁）、95年7月13日下午2時21分（警卷第16頁
      背面）、95年7月14日下午2時34分（警卷第17頁）、95年
      7月15日下午3時17分（警卷第17頁背面）、95年7月18日
      上午12時25分、下午7時4分（警卷第18 頁）、95年7月19
      日上午11時9分、下午12時51分（警卷第19頁）、95年7月
      21日上午2時40分（警卷第22頁）、95年8月4日下午4時13
      分、下午4時15分、下午4時45分（警卷第23頁），有共計
      11次之通話。且通訊監察譯文之內容，有「救我」、「一
      千」、「水溝旁」、「欠你四一」、「三千五」、「四一
      多少？五千啊！．．．這樣一個」、「三千」、「二千」
      、「早上那個」、「之前那個」、「欠一張糖果」、「等
      一下我糖就洗多一點」、「一千三」、「三」等毒品交易
      者習用之暗語。而證人辛○○亦於本院審理時證稱：其中
      「一千」、「二千」、「三千」、「一千三」是拿毒品之
      金額，「水溝」是指冬山河的夏威夷公寓外面，「四一」
      是買海洛因5,000元的意思。顯見被告甲○○與證人辛○○於上開通訊監察譯文所示之時間，確有就海洛因為交易
      聯絡之事實。而證人辛○○未能指出伊於上開時間尚有何
      其他購買毒品之來源，以證人辛○○自承施用毒品之次數
      與頻率，堪認其毒癮頗大，且於上開時間持續向被告甲○○購買，通訊監察譯文中亦無何抱怨向被告甲○○約定購
      買後遭爽約等情，應堪認上開時間買賣海洛因均有交易成
      功。至證人辛○○於本院審理時就上開時間之通訊監察譯
      文僅承認於95年7月12日買到，其他沒有買到或忘記了云
      云，應係於記憶不清所為之陳述。又證人辛○○於本院審
      理時所稱尚有向被告甲○○買受甲基安非他命云云，為被
      告甲○○所否認，且與其於偵查中明確證稱僅購買海洛因
      ，未曾購買甲基安非他命等語不符，此部分之證言亦不足
      採。證人辛○○雖於偵查中稱向被告甲○○購買四、五十
      次，惟於本院證稱約十幾次，此部分參酌通訊監察譯文所
      載之時間，為被告甲○○有利之認定，應認被告甲○○販
      賣與辛○○海洛因11次。
（二）關於被告甲○○販賣甲基安非他命與己○○部分，證人己○○於偵查中結證證稱：向被告甲○○買安非他命，每次
      金額為2,000元或3,000元，從94年10月或11月起至95年7
      月份止，一個月大概向被告甲○○買2、3次，並坦承通聯
      紀錄係伊與被告甲○○之通話紀錄等語（96年度偵字第30
      97號卷第31頁）。經核被告甲○○與證人己○○於95年5
      月21日下午6時35分（警卷第5頁背面）、95年7月3日下午
      7時57分（警卷第7頁）、95年7月9日上午3時6分（警卷第
      12頁）、95年7月13日下午3時4分（警卷第16頁背面）、
      95年7月15日下午5時25分（警卷第17頁背面）、95年7月
      19日下午9時34分、下午11時15分（警卷第21頁）分別有6
      次以電話聯絡，內容有就毒品交易約定之數量、地點等暗
      語如「二」、「三張」、「一五」、「羅高那裡」、「慧
      燈那裡」、「餐廳」等，核與證人己○○之證述相符。被
      告甲○○辯稱7月以後並未販賣甲基安非他命與證人己○○，自不可採。又被告甲○○坦承販賣被告己○○甲基安
      非他命2、3次，則參考上開通訊監察譯文所示，為被告甲○○有利之認定，堪認被告甲○○分別於95年5月販賣甲
      基安非他命與證人己○○1次，於95年7月間販賣甲基安非
      他命與證人己○○至少1次。
（三）關於被告甲○○販賣甲基安非他命與丙○○部分，證人丙○○於偵查結證證稱：95年2、3月向被告甲○○買過安非
      他命4、5次，每次都買二、三千元不等等語（96年度偵字
      第3097第41至42頁）。於本院亦證稱：95年2、3月間買過
      安非他命5次，2,000元3次，3,000元2次，地點在羅東、
      五結等處等語（本院卷第6至13頁）。雖被告甲○○與證
      人丙○○有於95年7月9日下午12時24分（警卷第12頁背面
      ）、95年7月14日下午9時17分（警卷第17頁）、95年8月3
      日下午9時10分（警卷第23頁）通話，惟證人丙○○於偵
      查及本院審理時均否認上開通訊監察譯文之內容係交易毒
      品。是尚難遽以認定被告甲○○確有於95年7月間及95年8
      月間販賣甲基安非他命與證人丙○○。本件依被告甲○○
      之自白及證人丙○○之證述，為被告甲○○有利之認定，
      應認販賣甲基安非他命與證人丙○○之日期應為95年2、3
      月間，2000元3次及3000元2次，起訴書所載日期及次數均
      應予更正。
（四）關於被告甲○○販賣甲基安非他命與戊○○部分，證人戊○○於偵查中結證證稱：總共向甲○○購買3、4次安非他
      命，總金額將近一萬元，地點均在五結鄉○○路邊，毒品
      均是由被告甲○○所交付，95年7月多的時候最後一次見
      到被告甲○○，每次購買金額有2000元的，也有1800元。
      通訊監察譯文中所稱「志勝」為安非他命的代號，一個大
      人指1,000元等語（96年度偵字第3097號卷第16頁）；於
      本院審理時證稱：「偵查中所陳述之購買次數、金額及地
      點均實在，95年7月間確定是2次，次數很模糊。我不清楚
      各買多少安非他命」等語（本院卷第94至96頁）。經查，
      證人戊○○與甲○○於95年7月6日下午7時16分、下午7時
      24分、下午7時46分（警卷第9頁背面至第10頁）、95年7
      月21日下午4時28分（警卷第22頁），內容均提及交易毒
      品之數量「二個人」，核與證人戊○○所述在95年7月份
      交易2次等語相符。是被告甲○○至少分別於95年7月6日
      及95年7月31日販賣甲基安非他命與證人戊○○，交易金
      額均為2,000元之事實亦可認定。
（五）關於被告甲○○轉讓甲基安非他命與庚○○部分，證人庚○○固於偵查中證稱：「（經提示95年7月10日通訊監察
      譯文）是我打給甲○○，我要去找他，我到甲○○住的地
      方，當時甲○○的住處桌上有放安非他命吸食器，我就拿
      起來施用。當時只有甲○○1人在場，他把吸食器放在桌
      上，我自己把吸食器拿來施用，他沒有拿給我用」等語（
      96年度偵字第3097號卷第129至130頁）。於本院先是證稱
      ：吸食器內之安非他命是伊自行攜帶，至被告家後見有吸
      食器，即自行使用該吸食器施用安非他命云云（本院卷二
      第31頁）云云，嗣又改稱警訊所稱吸食器內原即放有安非
      他命確係屬實等語，前後陳述不一。然查，證人庚○○於
      偵查中並未陳述自行攜帶甲基安非他命。況且如有自行攜
      帶甲基安非他命，亦無庸特意攜至被告甲○○之住處施用
      。被告甲○○之辯解及證人庚○○之證述，各係卸責及迴
      護之詞，不足採信。事證明確，被告甲○○上開犯行應堪
      認定。
二、被告丁○○固坦承有販賣甲基安非他命與乙○○，惟辯稱：
    販賣之時間並無自95年3月起至9月止之久，次數僅有3、4次
    云云。惟查，證人乙○○於偵查中證稱：從95年3月開始起
    至9月止向丁○○購買安非他命，總共向丁○○購買20次以
    上，每次500元或1,000元，交易的地點是在羅東博愛醫院附
    近等語（96年度偵字第3097號卷第86至87頁）。於本院審理
    時證稱：自95年3月起至9月止平均1個月買2次，每次500元
    或1,000元。1,000元買十幾次等語。證人乙○○就買賣次數
    前後之證述雖有差異，然對於交易毒品之時間確係95年3月
    至9月間等語即屬一致。證人乙○○與被告丁○○間既無怨
    隙，自無將購買次數3、4次誇大至十餘次之理。惟關於證人
    乙○○所陳述之次數既有不一，為被告丁○○有利之認定，
    則以證人乙○○於本院之證述，認定被告丁○○於95年3月
    至6月間販賣甲基安非他命與乙○○每月2次，共8次、於95
    年7至9月間販賣甲基安非他命與乙○○每月2次，共6次。其
    中1,000為11次，500元為3次。此外，復有被告丁○○所有
    供本件販賣所用之含門號0000000000號SIM卡之行動電話1具
    扣案。
三、販賣海洛因、安非他命係政府嚴予查緝之違法行為，殊有公
    然為之者，是其具有獨特之販售通路及管道，復無公定價格
    ，容易增減分裝之份量，每次買賣之價量，也可能隨時依雙
    方關係之深淺、資力、需求量及對行情之認知、來源是否充
    裕、查緝鬆嚴、購買者被緝獲時供出販售來源之風險等因素
    ，而異其標準，機動調整，非可一概而論，惟販賣海洛因、
    安非他命係重罪，且為政府嚴加查緝之項目，風險甚高，若
    無利可圖，衡情當無甘冒遭查緝法辦之危險，平白無端為人
    調貨，且海洛因之份量可任意分裝，除別有事證，可認係按
    同一價格轉讓外，尚難以販入、賣出之價格不明，遽認事證
    不足，致知過坦承者難辭重典，飾詞否認者反得逞僥倖，而
    失情理之平。本件被告甲○○、丁○○若非有利可圖，衡情
    當無一再甘冒風險，販賣毒品，渠等有營利之意圖自堪認定
    。事證明確，被告甲○○、丁○○犯行應均堪認定。
四、按被告甲○○、丁○○為附表二編號1、附表三、附表五編
    號1之行為後，94年2月2日修正公布之刑法已於95年7月1日
    施行，新法第2條第1項規定：「行為後法律有變更者，適用
    行為時之法律。但行為後之法律有利於行為人者，適用最有
    利於行為人之法律。」，係規範行為後法律變更所生新舊法
    律比較適用之準據法，於新法施行後，自應適用新法第2條
    第1項之規定，為「從舊從輕」之比較。經查：
（一）被告甲○○、丁○○為附表二編號1、附表三、附表五編
      號1之行為時，刑法第56條規定：「連續數行為而犯同一
      之罪名者，以一罪論。但得加重其刑至二分之一。」惟該
      條業已修正公布刪除，則連續數行為而犯同一之罪名者，
      屬於數罪併罰，得定數罪刑合併之刑期以下之刑。此刪除
      雖非犯罪構成要件之變更，但顯已影響被告刑罰之法律效
      果，自屬法律有變更，比較新、舊法結果，修正後之規定
      並未較有利於被告甲○○、丁○○，仍應適用修正前刑法
      56條之規定，論以連續犯。
（二）被告甲○○、丁○○為附表二編號1、附表三、附表五編
      號1之行為時，刑法第51條規定：「數罪併罰，分別宣告
      其罪之刑，依左列各款定其應執行者：」其中第5款規定
      ：「宣告多數有期徒刑者，於各刑中之最長期以上，各刑
      合併之刑期以下，定其刑期。但不得逾20年。」惟95年7
      月1日修正公布施行之刑法第51條第5款則規定：「宣告多
      數有期徒刑者，於各刑中之最長期以上，各刑合併之刑期
      以下，定其刑期。但不得逾30年。」比較結果，修正後刑
      法並非較有利於被告甲○○、丁○○，依刑法第2條第1項
      前段之規定，仍應依修正前刑法，定其應執行之刑。
（三）被告甲○○為附表二編號1、附表三之行為時，刑法第47
      條規定：「受有期徒刑之執行完畢，或受無期徒刑或有期
      徒刑一部之執行而赦免後，五年以內再犯有期徒刑以上之
      罪者，為累犯，加重本刑至二分之一。」惟95年7月1日修
      正公布施行之刑法第47條第1項則規定：「受徒刑之執行
      完畢，或一部之執行而赦免後，五年以內故意再犯有期徒
      刑以上之罪者，為累犯，加重本刑至二分之一。」即新法
      修正為過失犯無累犯之適用。惟被告甲○○所為附表二編
      號1、附表三之犯行為故意犯，依95年11月7日第21次刑事
      庭會議之意旨，本件依修正前後之規定，均應論以累犯，
      則逕適用裁判時法。
（四）修正前刑法第59條規定：「犯罪之情狀顯可憫恕者，得酌
      量減輕其刑。」修正後刑法第59條則規定：「犯罪之情狀
      顯可憫恕，認科以最低度刑仍嫌過重者，得酌量減輕其刑
      。」此等屬行為後刑法條文經修正，惟無有利、不利情形
      ，應適用裁判時法（最高法院95年9月14日第5次刑事庭臨
      時庭長會議決議可資參照）。
五、按海洛因、安非他命分屬毒品危害防制條例第2條第2項第1
    款、第2款所定之第一級、第二級毒品。被告甲○○所為犯
    罪事實一部分，均係犯毒品危害防制條例第4條第1項之販賣
    第一級毒品罪；犯罪事實二、三部分，均係犯毒品危害防制
    條例第4條第2項之販賣第二級毒品罪；犯罪事實四部分，係
    犯藥事法第83條第1項轉讓禁藥罪。被告丁○○所為犯罪事
    實五、六部分，均係犯毒品危害防制條例第4條第2項之販賣
    第二級毒品罪。被告甲○○、丁○○持有第一級毒品海洛因
    、第二級毒品安非他命之低度行為，為販賣第一級、販賣及
    轉讓第二級毒品之高度行為所吸收，均不另論處。被告甲○○就犯罪事實二、被告丁○○就犯罪事實五先後多次販賣第
    二級毒品之犯行，時間緊接，犯罪構成要件相同，顯均係基
    於概括犯意反覆為之，均應依修正前刑法第56條連續犯規定
    以一罪論，除法定刑為無期徒刑部分依法不得加重外，其餘
    均加重其刑。被告甲○○所為犯罪事實一販賣第一級毒品罪
    11罪、犯罪事實二連續販賣第二級毒品罪、犯罪事實三販賣
    第二級毒品罪3罪、犯罪事實四轉讓禁藥罪間；被告丁○○
    就犯罪事實五連續販賣第二級毒品罪、犯罪事實六販賣第二
    級毒品罪6罪間，犯意各別，行為互殊，應予分論併罰。公
    訴人認於95年7月1日後所犯為接續犯，尚有未洽，應予更正
    。被告甲○○於94年間因贓物案件，經本院以94年度易字第
    19號判決判處有期徒刑3月確定，於94年7月11日易科罰金執
    行完畢，有臺灣高等法院被告前案紀錄表1份在卷足憑，其
    於5年內故意再犯本件有期徒刑以上之罪，核屬累犯，除最
    重本刑為死刑、無期徒刑部分不得加重外，其餘均依刑法第
    47條第1項之規定加重其刑，並與其所犯前揭連續犯部分遞
    加重之。爰審酌被告甲○○前已於94年間販賣毒品，經本院
    判處有期徒刑7年8月，此有臺灣高等法院被告前案紀錄表1
    份在卷可參，且被告甲○○不思循正途賺取金錢，反意圖牟
    取暴利，販賣海洛因、甲基安非他命及轉讓甲基安非他命予
    他人，被告丁○○販賣甲基安非他命與他人，戕害國人健康
    ，被告丁○○並無前科，素行尚稱良好，渠等所為之手段、
    獲利之程度，犯罪後坦承部分犯行之態度等一切情狀，並酌
    以被告甲○○、丁○○雖有販賣海洛因、安非他命之行為，
    對象不多，金額非鉅，應係下游之販賣者，犯罪情節尚非極
    為重大，若不論販賣之對象、數量多寡，均處以毒品危害防
    制條例第4條第1項之法定刑死刑或無期徒刑、同條例第4條
    第2項之法定刑無期徒刑或7年以上有期徒刑，依本件實際犯
    罪之情狀而言，尚屬過苛，顯屬情輕法重，有傷一般國民對
    於法律之情感，故綜合前述各情，認被告甲○○、丁○○所
    犯販賣第一、二級毒品罪部分，情狀尚堪憫恕，分別均應依
    刑法第59條規定，均酌量減輕其刑，除最重本刑為死刑、無
    期徒刑部分不得加重外，其餘均依法先加後減之，而分別量
    處如主文所示之刑，並各依修正前刑法第51條第5款定其應
    執行之刑。扣案之甲基安非他命毛重0.327公克為查獲之毒
    品，依毒品危害防制條例第18條第1項前段沒收銷燬之。未
    扣案之被告甲○○所有供販賣毒品所用之含0000000000號
    SIM卡之行動電話、扣案之被告丁○○所有供販賣毒品所用
    之含門號0000 000000號SIM卡之行動電話1具，及如附表一
    至五所示被告甲○○、丁○○販賣第一、二級毒品之所得，
    均依毒品危害防制條例第19條第1項之規定均沒收之，被告
    甲○○所有供販賣毒品所用之含0000000000號SIM卡之行動
    電話未據扣案，如不能沒收，追徵其價額或以其財產抵償之
    ；販賣第一、二級毒品所得如全部或一部不能沒收時，以其
    財產抵償之。至扣案之吸食器、分裝袋及被告丁○○所有含
    有門號00000000 00號SIM卡之行動電話1具，被告丁○○於
    警訊供承吸食器係自己施用甲基安非他命所用、分裝袋為被
    告甲○○所有。至被告丁○○所有含有門號0000000000號
    SIM卡之行動電話1具未供作其與乙○○聯絡交易毒品之用，
    上開扣案物均未有證據證明與本件販賣毒品有關，爰均不予
    宣告沒收。
乙、不另為無罪諭知部分：
一、公訴人認被告甲○○販賣第一級毒品與辛○○40次，惟本院
    認定為11次，已如前述。惟公訴人認就95年7月1日後所販賣
    者為接續犯之一罪關係，則就超過11次部分，不另為無罪之
    諭知。
二、公訴人認被告甲○○販賣第二級毒品與戊○○3次，惟本院
    認定為2次，已如前述。惟公訴人認就此部分販賣罪為接續
    犯之一罪關係，則就超過2次部分，不另為無罪之諭知。
三、公訴人認被告丁○○販賣第二級毒品與乙○○20次，惟本院
    認定為14次，已如前述。惟公訴人認被告丁○○在95年6月
    30日前所為，為連續犯之裁判上一罪關係，在95年7月1日後
    所為，為接續犯關係，則本院就95年6月30日前超過8次部分
    、95年7月1日後超過6次部分，均不另為無罪之諭知。
丙、無罪部分：
一、公訴意旨略以：被告甲○○與丁○○均明知毒品危害防制條
    例明定第1級毒品海洛因及第2級毒品安非他命均不得販賣，
    甲○○竟基於販賣第1級毒品海洛因及第2級毒品安非他命牟
    利之犯意，自95年5月間某日起；丁○○自95年5月間某日起
    以幫甲○○送第一級毒品海洛因與辛○○、送第二級毒品安
    非他命與己○○、丙○○、戊○○等人，而與甲○○共同基
    於反覆販賣第1級毒品海洛因及第2級毒品安非他命之犯意聯
    絡，甲○○以0000000000、0000000000號行動電話，作為對
    外聯絡工具，丁○○以0000000000、0000000000號行動電話
    ，作為對外聯絡工具，由甲○○接聽電話，再由丁○○交付
    向渠等訂購毒品之人多次，販賣毒品之犯罪所得，共71,000
    元。因認被告甲○○涉嫌販賣第二級毒品與乙○○、被告丁○○涉嫌販賣第二級毒品與己○○、丙○○、戊○○及涉嫌
    販賣第一級毒品與辛○○。
二、按犯罪事實應依證據認定之，無證據不得認定犯罪事實，刑
    事訴訟法第154條第2項定有明文。次按事實之認定應憑證據
    ，如未能發現相當證據，或證據不足以證明，自不能以推測
    或擬制之方法為裁判之基礎；又認定不利於被告之事實，須
    依積極證據，苟積極證據不足為不利於被告事實之認定時，
    即應為有利於被告之認定，更不必有何有利之證據（最高法
    院40年台上字第86號、30年上字第816號判例參照）。再所
    謂「積極證據足以為不利被告事實之認定」，係指據為訴訟
    上證明之全盤證據資料，在客觀上已達於通常一般人均不致
    於有所懷疑，而得確信被告確曾犯罪之程度，若未達此一程
    度，而有合理懷疑之存在時，即無從為有罪之確信，此觀同
    院76年度台上字第4986號判例意旨自明。
三、公訴人認被告甲○○、丁○○涉犯上開罪嫌，無非以證人己○○、丙○○、戊○○、乙○○之證述、通訊監察譯文及扣
    案之被告丁○○所有行動電話2具、安非他命、吸食器及分
    裝袋為證。被告甲○○、丁○○堅決否認上開犯行，辯稱：
    未曾販賣與上開各人等語。
四、經查：
（一）證人己○○、丙○○、戊○○偵查及本院審理時，均明確
      證稱交付甲基安非他命之人為被告甲○○，從未曾指證被
      告丁○○有何交付甲基安非他命之犯行。
（二）證人乙○○於偵查及本院審理時均明確證稱交付甲基安非
      他命之人為被告丁○○，從未指證被告甲○○有何交付甲
      基安非他命之犯行。
（三）證人辛○○固於偵查中證稱被告丁○○有交付海洛因與伊
      ，惟斯時僅指認口卡片，其指認之正確性尚有疑問。於本
      院審理時亦證稱：不清楚被告丁○○是否確曾送毒品給伊
      ，於審理時在庭見到被告丁○○本人，始知曾見過被告丁○○1次，應該是拿安非他命與伊等語。其前後證述情節
      不一，亦難以此有瑕疵之證述遽為不利於被告丁○○之認
      定。
（四）依卷附被告甲○○與被告丁○○之通訊監察譯文觀之，亦
      無何提及如何共同販賣或運送毒品與辛○○、己○○、丙○○、戊○○、乙○○之紀錄。
（五）至扣案之被告丁○○所有行動電話2具、安非他命、吸食
      器及分裝袋，亦無從證明被告甲○○與被告丁○○有共同
      販賣毒品與辛○○、己○○、丙○○、戊○○、乙○○之
      事實。
（六）綜上所述，本院認依公訴人所舉證據，對被告甲○○是否
      販賣第二級毒品與乙○○、被告丁○○是否販賣第二級毒
      品與己○○、丙○○、戊○○及是否販賣第一級毒品與辛○○之犯行，均有合理之可疑。依「罪證有疑，利於被告
      」之證據法則，則不得遽為不利被告甲○○、丁○○之認
      定。此外，復查無證據證明被告甲○○、丁○○涉犯公訴
      人所指之上開犯行，不能證明被告甲○○、丁○○犯罪，
      依法應為無罪之諭知。
據上論斷，應依刑事訴訟法第299條第1項前段、第301條第1項，
毒品危害防制條例第4條第1項、第2項、第18條第1項前段、第19
條第1項，藥事法第83條第1項，刑法第11條、第2條第1項前段、
第47條第1項、第59條，修正前刑法第56條、第51條第5款，判決
如主文。
本案經檢察官張立言到庭執行職務
中    華    民    國    98    年     9     月    22   日
                  刑事第三庭   審判長法  官 黃永勝
                                     法  官 鄭貽馨
                                     法  官 謝佩玲
以上正本證明與原本無異。
如不服本判決應於收受送達後十日內向本院提出上訴書狀，並應
敘述具體理由；其未敘述上述理由者，應於上訴期間屆滿後二十
日內向本院補提理由書(均須按他造當事人之人數附繕本)「切勿
逕送上級法院」。
                                     書記官  李玉雲
中    華    民    國    98    年    9     月    22    日
附錄本案論罪科刑法條全文：
毒品危害防制條例第4條第1、2項
製造、運輸、販賣第一級毒品者，處死刑或無期徒刑；處無期徒
刑者，得併科新臺幣 2 千萬元以下罰金。
製造、運輸、販賣第二級毒品者，處無期徒刑或 7 年以上有期
徒刑，得併科新臺幣 1 千萬元以下罰金。
藥事法第83條第1項
明知為偽藥或禁藥，而販賣、供應、調劑、運送、寄藏、牙保、
轉讓或意圖販賣而陳列者，處7年以下有期徒刑，得併科新臺幣5
百萬元以下罰金。
 附表一（證人辛○○部份）：
┌───────┬──┬──────┬────┬─────────┐
│交易時間      │次數│交易地點    │交易價格│交易方式          │
│              │    │            │        │                  │
├───────┼──┼──────┼────┼─────────┤
│95年7月4日    │1次 │宜蘭縣冬山河│5,000元1│證人辛○○、以0920│
│              │    │附近之夏威夷│次、    │089657號行動電話撥│
│              │    │公寓外面    │1,000元 │打被告甲○○所持用│
├───────┼──┼──────┤10次    │之0000000000號行動│
│95年7月7日    │1次 │同上        │        │電話聯絡，再由被告│
├───────┼──┼──────┤        │甲○○傑交付毒品。│
│95年7月10日   │1次 │同上        │        │                  │
├───────┼──┼──────┤        │                  │
│95年7月12日   │1次 │同上        │        │                  │
├───────┼──┼──────┤        │                  │
│95年7月13日   │1次 │同上        │        │                  │
├───────┼──┼──────┤        │                  │
│95年7月14日   │1次 │同上        │        │                  │
├───────┼──┼──────┤        │                  │
│95年7月15日   │1次 │同上        │        │                  │
├───────┼──┼──────┤        │                  │
│95年7月18日   │1次 │同上        │        │                  │
├───────┼──┼──────┤        │                  │
│95年7月19日   │1次 │同上        │        │                  │
├───────┼──┼──────┤        │                  │
│95年7月21日   │1次 │同上        │        │                  │
├───────┼──┼──────┤        │                  │
│95年8月4日    │1次 │同上        │        │                  │
└───────┴──┴──────┴────┴─────────┘
 附表二（己○○部分）：
┌──┬──┬──┬──────┬────┬─────────┐
│編號│交易│次數│交易地點    │交易價格│交易方式          │
│    │時間│    │            │        │                  │
├──┼──┼──┼──────┼────┼─────────┤
│ 1  │95年│1次 │宜蘭縣羅東高│2,000元 │證人己○○以093245│
│    │5月 │    │中或宜蘭縣冬│        │3737號行動電話與被│
│    │21日│    │山鄉親水公園│        │告甲○○所持用0916│
│    │    │    │等處        │        │045724號行動電話聯│
│    │    │    │            │        │絡購買安非他命，由│
├──┼──┼──┼──────┼────┤被告甲○○交付毒品│
│ 2  │95年│1次 │同上        │2,000元 │                  │
│    │7月 │    │            │        │                  │
│    │間某│    │            │        │                  │
│    │日  │    │            │        │                  │
└──┴──┴──┴──────┴────┴─────────┘
 附表三（丙○○部分）：
┌─────┬───┬──────┬────┬─────────┐
│交易時間  │次數  │交易地點    │交易價格│聯絡交易方式      │
│          │      │            │        │                  │
├─────┼───┼──────┼────┼─────────┤
│95年2月、3│5次（ │宜蘭縣羅東鎮│2,000元3│證人丙○○使用0912│
│月間（起訴│起訴書│、五結鄉等處│次、    │548990號電話與被告│
│書誤植為95│誤植為│            │3,000元2│甲○○所持用之0916│
│年7月間及8│3次） │            │次      │045724號行動電話聯│
│月間某日）│      │            │        │絡，由被告甲○○交│
│          │      │            │        │付毒品            │
└─────┴───┴──────┴────┴─────────┘
附表四（戊○○部分）：
┌──┬──┬──────┬────┬─────────┐
│交易│次數│交易地點    │交易價格│聯絡交易方式      │
│時間│    │            │（新台幣│                  │
│    │    │            │）      │                  │
├──┼──┼──────┼────┼─────────┤
│95年│1次 │宜蘭縣五結鄉│2,000元 │證人戊○○係以電話│
│7月 │    │某處路旁    │        │0000000000號與被告│
│6日 │    │            │        │甲○○所持用091604│
├──┼──┼──────┼────┤5724號行動電話聯絡│
│95年│1次 │同上        │2,000元 │，由被告甲○○交付│
│7月 │    │            │        │毒品              │
│21日│    │            │        │                  │
│    │    │            │        │                  │
│    │    │            │        │                  │
└──┴──┴──────┴────┴─────────┘
 附表五（乙○○部分）：
┌──┬────┬──┬──────┬──────┬────┬─────────┐
│編號│交易時間│次數│交易地點    │交易物品    │交易價格│聯絡交易方式      │
│    │        │    │            │            │        │                  │
├──┼────┼──┼──────┼──────┼────┼─────────┤
│1   │95年3月 │8次 │宜蘭縣羅東博│甲基安非他命│500元3次│證人乙○○係以0963│
│    │間某日起│    │愛醫院等處  │            │、1,000 │013640號行動電話撥│
│    │至95年6 │    │            │            │元5次   │打被告丁○○所持用│
│    │月30日止│    │            │            │        │0000000000號行動電│
│    │日      │    │            │            │        │話，由被告丁○○交│
│    │        │    │            │            │        │付毒品            │
│    │        │    │            │            │        │                  │
│    │        │    │            │            │        │                  │
│    │        │    │            │            │        │                  │
├──┼────┼──┼──────┼──────┼────┤                  │
│2   │95年7月 │6次 │同上        │甲基安非他命│1,000元 │                  │
│    │某日起至│    │            │            │6次     │                  │
│    │95年9月 │    │            │            │        │                  │
│    │某日止  │    │            │            │        │                  │
└──┴────┴──┴──────┴──────┴────┴─────────┘


司法院資訊處製作；財團法人民間司法改革基金會備份。
